【裁判字號】    99,簡抗,8
【裁判日期】    990927
【裁判案由】    遷讓房屋等
【裁判全文】
臺灣基隆地方法院民事裁定               99年度簡抗字第8號
抗  告  人  丙○○
相  對  人  乙○○
            甲○○
上列抗告人因與相對人間請求遷讓房屋等事件，抗告人對於民國
99年7 月30日本院簡易庭99年度基簡字第550 號裁定提起抗告，
本院裁定如下：
    主  文
原裁定廢棄。
本件訴訟標的價額核定為新臺幣貳拾貳萬捌仟玖佰元。
抗告費用新臺幣壹仟元由相對人負擔。
    理  由
一、按訴訟標的之價額，由法院核定。核定訴訟標的之價額，以
    起訴時之交易價額為準；無交易價額者，以原告就訴訟標的
    所有之利益為準。法院因核定訴訟標的之價額，得依職權調
    查證據。民事訴訟法第77條之1第1、2、3項定有明文。
二、抗告意旨略以：抗告人所有坐落於基隆市○○區○○路104
    號之房屋（下稱系爭房屋）係於民國84年間，以相對人名義
    起造興建，為一鐵皮屋，而系爭房屋興建迄今已有15年之久
    ，目前價值應僅有數10萬元，原裁定將房屋之價額核定為
    360 萬元，顯屬過高，為此提起抗告請求廢棄原裁定等語。
三、經查：
  (一)本件抗告人請求相對人將系爭房屋遷讓並返還予抗告人，而
    原審核定本件訴訟標的價額為360 萬元，係依土地法第97條
    第1 項規定「城市地方房屋之租金，以不超過土地及其建築
    物申報總價年息百分之十為限」，以系爭房屋每月租金3 萬
    元計算而來（30,000×12÷10%＝3,600,000），惟上開規定
    為城市地方房屋之租金金額最高限制，且其基準包含土地及
    建物之申報價格，則以租金120 倍之計算方式是否足以認定
    系爭房屋起訴時之交易價額，尚有疑義，抗告意旨就此部分
    訴訟標的價額之核定指摘原裁定不當求予廢棄，非無理由。
  (二)本院依職權函詢基隆市稅務局七堵分局系爭房屋之課稅現值
    ，據該局函覆之房屋稅籍證明書所載，系爭房屋之構造別為
    鋼鐵造，面積為112.5平方公尺，起課年月為84年7月，折舊
    年數為15年，現值為22萬8,900 元，核與抗告人前開所述互
    核相符，則本件訴訟標的價額以系爭房屋為112.5 平方公尺
    之條件下，核定為22萬8,900 元（如抗告人所請求之系爭房
    屋面積經地政機關測量後面積有所不同時，自應依實際測量
    面積計算其訴訟標的價額），原裁定就系爭房屋之交易價額
    核定為360 萬元尚有未合，抗告人指摘原裁定不當求予廢棄
    ，為有理由，應予廢棄更為裁定如主文第2 項所示。
四、據上論結，本件抗告為有理由，依民事訴訟法第492條，第
    95條、第78條，裁定如主文。
中    華    民    國    99    年    9     月    27    日
                  民事庭審判長法  官  蔡聰明
                              法  官  王翠芬
                              法  官  周霙蘭
以上正本係照原本作成。
本件裁定不得再抗告。
中    華    民    國    99    年    9     月    27    日
                              書記官  王毓嫻

司法院資訊處製作；財團法人民間司法改革基金會備份。
